臺灣屏東地方法院民事判決
111年度屏簡字第223號
原      告  李沁琳  
被      告  許庭翔  

上列當事人間請求損害賠償事件，原告於刑事訴訟程序（110年
度簡字第1756號）提起附帶民事訴訟（110年度簡附民字第405號
），經本院刑事庭移送前來，本院於民國111年6月1日言詞辯論
終結，判決如下：
    主      文
被告應給付原告新臺幣（下同）11,878元，及自民國110年12月2
5日起至清償日止，按週年利率百分之5計算之利息。
原告其餘之訴駁回。
本判決第一項得假執行，但被告如以11,878元為原告預供擔保，
得免為假執行。
原告其餘假執行之聲請駁回。
    事實及理由
一、按簡易訴訟之訴狀送達後，原告不得將原訴變更或追加他訴
    ，但擴張或減縮應受判決事項之聲明者，不在此限，民事訴
    訟法第436條第2項適用第255條第1項但書第3款定有明文。
    經查，原告起訴請求：「被告應給付原告新臺幣（下同）20
    0,000元，刑事附帶民事起訴狀繕本送達翌日起至清償日止
    ，按週年利率百分之5計算之利息」（附民卷第7頁），嗣於
    民國111年6月1日言詞辯論期日變更訴之聲明為：「被告應
    給付原告135,000元，及自刑事附帶民事起訴狀繕本送達翌
    日起至清償日止，按週年利率5％計算之利息」（本院卷第61
    頁），核為減縮應受判決事項之聲明，應予准許。
二、原告主張：原告於110年7月21日凌晨1時許，在位於屏東縣○
    ○鄉○○路0號門口，等候被告下班。嗣原告坐上被告駕駛之車
    牌號碼000-0000號自小客車，與其發生口角，被告竟基於傷
    害之犯意，站在副駕駛座旁邊，拉扯原告右手臂下車，因施
    力過度致原告跌坐在地，致原告受有右手第5指腫痛、右上
    臂多處皮下瘀血、擦傷及臀股痛之傷害，原告因前開傷害支
    出醫療費用25,000元、看診交通費10,000元，並因此事件身
    心痛苦，併請求精神慰撫金100,000元，與前開項目合計135
    ,000元，為此，爰依侵權行為之法律關係提起本件訴訟等語
    ，並聲明：㈠被告應給付原告135,000元及自起刑事附帶民事
    起訴狀繕本送達翌日起至清償日止，按週年利率百分之5計
    算之利息。㈡願供擔保請准宣告假執行。
三、被告則以：伊確實有拉扯原告致原告受傷，對於原告請求醫
    療費用且有提出單據之1,878元不予爭執，然其餘部分並無
    單據，原告不得請求，又交通費用部分原告提出之單據均未
    記載搭乘之起訖地點，且金額落差極大，至精神慰撫金部分
    ，原告請求之金額亦屬過高等語，資為抗辯，並聲明：㈠原
    告之訴及假執行之聲請均駁回。㈡如受不利之判決，願供擔
    保請准宣告免為假執行。
四、得心證之理由：
　㈠按因故意或過失，不法侵害他人之權利者，負損害賠償責任
    ；不法侵害他人之身體或健康者，對於被害人因此喪失或減
    少勞動能力或增加生活上之需要時，應負損害賠償責任；不
    法侵害他人之身體、健康、名譽、自由、信用、隱私、貞操
    ，或不法侵害其他人格法益而情節重大者，被害人雖非財產
    上之損害，亦得請求賠償相當之金額，民法第184條第1項前
    段、第193條第1項、第195條第1項分別定有明文。經查，原
    告主張前開傷害事故發生之經過，及其受有右手第5指腫痛
    、右上臂多處皮下瘀血、擦傷及臀股痛之傷害等情，已有國
    仁醫院診斷證明書附卷為證（附民卷第21頁），且為被告所
    不爭執（本院卷第60頁），自堪信屬實。再者，被告前揭傷
    害行為，經檢察官偵辦並聲請簡易判決處刑後，由本院刑事
    庭以110年度簡字第1756號判決被告犯傷害罪，並處有期徒
    刑2月一節，業據本院調取該案卷宗核閱無訛，另有刑事判
    決書附卷可稽（本院卷第11至13頁）。依此，原告之身體權
    利既因被告故意傷害行為受有損害，則其依侵權行為法律關
    係，請求被告就損害範圍負賠償責任，自屬有據。
　㈡茲就原告請求之各項金額是否有理，析述如下：
　⒈醫療費用部分：
　　原告主張因被告傷害行為支出醫療費用25,000元等語，並提
    出江詩逸診所藥品收據明細、國仁醫院收據聯等件為證（附
    民卷第9至19頁），依卷附國仁醫院所載病名或診斷內容（
    附民第21頁），足認原告係因本件事故所受傷害就診，惟原
    告所提前開收據，江詩逸診所及國仁醫院收據金額加總分別
    為300元、1,578元，經本院於言詞辯論期日當庭曉諭原告若
    有其他醫療費用收據亦應一併提出方得請求，然原告於同日
    即自承並無單據提出（本院卷61頁），是原告已實際支出且
    提出相關證明之醫療費用應為1,878元，而被告對原告此部
    分請求亦無爭執（本院卷第61頁），應予准許；至其餘部份
    之主張，則無從認定確有實際支出而應予駁回。
　⒉交通費用部分：
　　⑴原告固主張因被告傷害行為就診，搭乘計程車往返住處及
      國仁醫院，支出醫療費用10,000元，並提出中華衛星大車
      隊、倫水計程車衛星電台計程車資證明單為證（本院卷第
      43、47至49頁），然被告辯稱：原告提出之計程車資金額
      差距過大，且未標明乘車之起訖地點，無從認定係因本件
      傷害所受傷勢就診之支出等語。經查，原告提出之前該計
      程車資，由低至高分別為750元、960元、1,300元、1,610
      元、1,820元、2,130元、2,850元，金額落差逾2,000元，
      倘如原告所言確係固定往返相同地點所支出之乘車費用，
      則車資當不會落差如此之大，且該車資證明單均未填載原
      告乘車之起訖點，無從認定是否均單純為原告自住處往返
      國仁醫院所支出，則原告請求之交通費用是否確與本件傷
      害事件有關，已屬有疑。
　　⑵又本件因被告於111年6月1日言詞辯論時方提出前開答辯，
      本院審酌原告提出攻擊方法之權利無由因被告當庭提出防
      禦之抗辯而減損，乃詢問本件原告請求交通費用之相關情
      形，先經原告表示庭後陳報相關資料等語（本院卷第62頁
      ），後經原告表示本件能否直接由法院判決，不再提供任
      何單據或出庭等語（本院卷第63頁），本院亦再次向原告
      說明民事訴訟之舉證責任、未經舉證之不利益將由主張之
      人承擔等訴訟法相關規定，原告仍表示請求法院逕依其提
      出之資料為本件交通費用之認定等語（本院卷第63頁），
      則原告迄言詞辯論終結時既未能再提出其他任何積極之證
      據，證明其確因系爭傷害事件支出交通費用10,000元，則
      原告此部分之請求，即難認有據。
　⒊精神慰撫金部分：
　　按慰藉金之賠償須以人格權遭遇侵害，使精神上受有痛苦為
    必要，其核給之標準固與財產上損害之計算不同，然非不可
    斟酌雙方身分資力與加害程度，及其他各種情形核定相當之
    數額；另非財產上損害之慰撫金數額，究竟若干為適當，應
    斟酌兩造身分、地位及經濟狀況，俾為審判之依據。經查，
    原告之身體權利確因被告故意傷害行為受有損害，已如前述
    ，則其因客觀身體狀態不佳進而衍生主觀心理因素之不快，
    應無可疑，可堪信實。茲審以原告自陳之學歷為專科畢業，
    現為教保員，每月收入約38,000元；被告自述之學歷為高職
    畢業，現從事環保業，每月收入約30,000元等情，據兩造於
    陳明在卷（本院卷第63頁）並參酌兩造財產所得總額及名下
    財產資料（本院卷證物袋）；復考量被告故意之加害手段，
    原告所受傷勢位置、情形與衍生之精神痛苦程度、日常生活
    起居影響狀況等一切具體情狀。認原告請求精神慰撫金數額
    應以10,000元為適當，逾此範圍之金額，則非可採。
　⒋準此，原告得請求被告賠償之金額為11,878元（醫療費用1,8
    78＋精神慰撫金10,000）。
五、綜上所述，原告依民法侵權行為法律關係，請求被告賠償11
    ,878元（醫療費用1,878元＋精神慰撫金10,000元），及自刑
    事附帶民事起訴狀繕本送達翌日即110年12月25日起至清償
    日止（附民卷第27頁之送達證書），按週年利率5％計算之利
    息，為有理由，應予准許；逾此範圍之金額，則非有據，自
    予駁回。
六、本件原告勝訴部分係就民事訴訟法第427條第1項訴訟適用簡
    易程序所為被告敗訴之判決，應依職權宣告假執行，並依同
    法第436條第2項準用第392條第2項規定，依聲請宣告被告於
    預供擔保後，得免為假執行。原告就勝訴部分所為宣告假執
    行之聲請，僅在促使法院為此職權之行使，本院自不受其拘
    束，仍應逕依職權宣告假執行，惟此部分聲請既已依職權宣
    告，無再命原告提供擔保之必要，此部分不另為准駁之諭知
    ，附此敘明。至原告敗訴部分，其假執行之聲請已失所依附
    ，應併予駁回。
七、本件事證已臻明確，兩造其餘攻擊防禦方法及舉證，經核與
    判決結果不生影響，無逐一論列之必要，併予敘明。
八、本件係刑事附帶民事訴訟裁定移送民事庭審理，依刑事訴訟
    法第504條第2項之規定，免納裁判費，且本件未再支出其他
    訴訟費用，故無庸為訴訟費用負擔之諭知。　　
中　　華　　民　　國　　111 　年　　6 　　月　　15　　日
                  屏東簡易庭  法  官  彭聖芳
正本係照原本作成。
如對判決上訴，須於判決送達後20日內向本院提出上訴狀，其未
表明上訴理由者，應於提出上訴後20日內向本院補提理由書狀（
均須按他造當事人之人數附繕本）。
如委任律師提起上訴者，應一併繳納上訴審裁判費。
中　　華　　民　　國　　111 　年　　6 　　月　　15　　日
                              書記官  孫秀桃